【裁判字號】    92,裁,1540
【裁判日期】    921030
【裁判案由】    農保
【裁判全文】
最  高  行  政  法  院  裁  定                  九十二年度裁字第一五四○號
    上  訴  人  己○○
                戊○○
                丁○○
    參  加  人  楊登燦
                丙○○
                乙○○
    被 上 訴人  內政部
    代  表  人  甲○○
右當事人間因農保事件，上訴人對於中華民國九十一年八月十五日臺北高等行政法院
九十年度訴字第五九○八號判決，提起上訴，本院裁定如左：
    主  文
上訴駁回。
上訴審訴訟費用由上訴人負擔。
    理  由
按對於高等行政法院判決之上訴，非以其違背法令為理由，不得為之，行政訴訟法第
二百四十二條定有明文。依同法第二百四十三條第一項規定，判決不適用法規或適用
不當者，為違背法令；判決有同法條第二項所列各款情形之一者，為當然違背法令。
又提起上訴，應以上訴狀表明上訴理由並應添具關於上訴理由之必要證據，復為同法
第二百四十四條第一項第四款及第二項所明定。是當事人提起上訴，如以原審判決有
不適用法規或適用不當為理由時，其上訴狀應有具體之指摘，並揭示該法規之條項或
其內容；如以原審判決有上開規定所列各款情形之當然違背法令為理由時，其上訴狀
應揭示合於該款之事實。如上訴狀未依此項方法表明，或其所表明者，顯與上開法條
規定之情形不相合時，即難認為已對原審判決之違背法令有具體之指摘，其上訴自難
認為合法。本件上訴意旨略以：殘廢給付的保險基金是由被保險人的保費、政府的補
助及雇主的分擔額所形成的私有遺產，可依繼承方式請領。上訴人從得知被繼承人楊
茂成得到胃癌到被繼承人死亡僅兩日，難道要上訴人不顧親人危急，趕辦出院，回屏
東東港輔英醫院開具農殘證明？被上訴人引用民法第六條，有違反善良風俗之虞云云
。查原判決已敘明依農民健康保險條例第三十六條規定，殘廢給付之立法意旨係為保
障被保險人因殘廢後減少或喪失勞動能力，予以生活上之補助，應以被保險人為給付
受益對象，楊茂成生前並未經診斷成殘及申請殘廢給付，死亡後權利能力已不存在，
自不得提出申請，則家屬自亦不得主張其係遺產，依據繼承之規定，向被上訴人請領
。上訴人任依自己所認知之法律見解主張係遺產，並就原審取捨證據認定事實之職權
行使指摘原判決不當，而非表明該判決所違背之法令及其具體內容，暨依訴訟資料合
於該違背法令之具體事實，難認其已合法表明上訴理由。依首揭說明，其上訴難認合
法，應予駁回。
據上論結，本件上訴為不合法，依行政訴訟法第二百四十九條第一項前段、第一百零
四條、民事訴訟法第九十五條、第七十八條、第八十五條第一項前段，裁定如主文。
中    華    民    國    九十二      年      十        月      三十      日
                    最 高 行 政 法 院  第 五 庭
                                審 判 長 法  官      徐  樹  海
                                         法  官      廖  宏  明
                                         法  官      鄭  淑  貞
                                         法  官      林  家  惠
                                         法  官      林  茂  權
右  正  本  證  明  與  原  本  無  異
                                         法院書記官  阮  桂  芬
中    華    民    國    九十二      年      十        月      三十      日


司法院資訊處製作；財團法人民間司法改革基金會備份。
